臺灣高等法院高雄分院刑事判決　　　　99年度上訴字第1934號
上　訴　人
即　被　告　張士偉
選任辯護人　劉啟輝律師
上列上訴人因毒品危害防制條例案件，不服臺灣高雄地方法院99
年度訴緝字第109 號中華民國99年10月28日第一審判決（起訴案
號：臺灣高雄地方法院檢察署99年度偵字第2885號、第3626號）
，提起上訴，本院判決如下：
     主  文
上訴駁回。
     事  實
一、張士偉於民國（下同）95年間，因偽證案件，經臺灣高雄地
    方法院以95年度訴字第4117號判決處有期徒刑3 月確定，甫
    於97年3 月24日縮刑期滿執行完畢。詎其猶不知悔改，明知
    甲基安非他命係毒品危害防制條例所列管之第二級毒品，未
    經許可，不得擅自販賣、持有，竟意圖營利，基於販賣第二
    級毒品甲基安非他命之犯意，分別為下列犯行：
  (一)張士偉與陳振諭、陳嘉隆（陳振諭、陳嘉隆部分業經原審另
    案判決，下同）共同基於販賣第二級毒品甲基安非他命之犯
    意聯絡，於98年10月7 日11時35分許，張明珍以其門號0000
    000000號之行動電話，撥打陳振諭所有作為對外販賣毒品用
    之門號0000000000號行動電話，聯絡購買第二級毒品甲基安
    非他命事宜時，由張士偉負責接聽。張士偉與張明珍先於電
    話中談妥交易之金額、地點，再由張士偉、陳嘉隆共同持陳
    振諭提供之甲基安非他命，前往約定地點；途中並由陳嘉隆
    與張明珍於電話中再次確認交易地點，張士偉、陳嘉隆遂於
    同日12時18分許，在高雄縣大寮鄉○○路686 巷85號前，由
    張士偉交付數量不詳，價金為新臺幣（下同）1,000 元之第
    二級毒品甲基安非他命予張明珍，張明珍則因現金不足，僅
    支付700 元予張士偉。
  (二)張士偉與陳振諭共同基於販賣第二級毒品甲基安非他命之犯
    意聯絡，於98年10月7 日17時11分許，張明珍另再以其門號
    0000000000號之行動電話，撥打陳振諭所有上開門號000000
    0000號行動電話聯絡購買第二級毒品甲基安非他命事宜時，
    由張士偉負責接聽；張士偉與張明珍先於電話中談妥交易之
    金額、地點後，遂持陳振諭提供之甲基安非他命，在高雄縣
    大寮鄉○○路686 巷85號前，由張士偉交付數量不詳之第二
    級毒品甲基安非他命予張明珍，張明珍則支付1,000 元予張
    士偉而完成交易。
  (三)張士偉與陳振諭共同基於販賣第二級毒品甲基安非他命之犯
    意聯絡，於98年10月7 日18時3 分許，林炯宏以其門號0000
    000000號之行動電話，撥打陳振諭所有上開門號0000000000
    號行動電話聯絡購買第二級毒品甲基安非他命事宜時，由張
    士偉負責接聽；張士偉與林炯宏先於電話中談妥交易之金額
    、地點後，遂持陳振諭提供之甲基安非他命，在高雄巿五福
    路與成功路口之「沅山家電」前，由張士偉交付數量不詳之
    第二級毒品甲基安非他命予林炯宏，林炯宏則支付2,000 元
    予張士偉而完成交易。嗣經警於99年1 月13日18時15分許，
    持搜索票至高雄市○○區○○路1 號執行搜索，當場查獲張
    士偉；於同日15時50分許，持搜索票至高雄市○○區○○路
    7 號10樓之6 執行搜索，當場查獲陳振諭；於同日13時20分
    許，持搜索票至高雄縣大寮鄉○○路○ 段185 號住處執行搜
    索，當場查獲陳嘉隆，而查悉上情。
二、案經高雄市政府警察局左營分局報告臺灣高雄地方法院檢察
    署檢察官偵查起訴。
    理  由
壹、程序方面
一、按被告以外之人於偵查中向檢察官所為陳述，除顯有不可信
    之情況者外，得為證據，刑事訴訟法第159 條之1 第2 項定
    有明文。偵查中對被告以外之人所為之偵查筆錄，性質上係
    屬傳聞證據，惟現階段刑事訴訟法規定檢察官代表國家偵查
    犯罪、實施公訴，依法其有訊問被告之權，證人且須具結，
    而實務運作時，檢察官偵查中向被告以外之人所取得之陳述
    ，原則上均能遵守法律規定，不致違法取供，其可信度極高
    ，職是，本件證人張明珍、林炯宏、陳振諭、陳嘉隆於偵查
    中檢察官以證人身分予以訊問，並經依法具結在卷，且無證
    據顯示檢察官在偵查時有不法取供之情形，亦查無證據顯示
    有顯不可信之情況。是揆諸上揭說明，上開證人於偵查中之
    證述，均具有證據能力。
二、通訊監察之錄音，係利用科技產物取得之證據，與供述證據
    性質不同，是否具備證據能力，端以證據取得是否合法性為
    定，不適用傳聞排除法則。若取得證據之機械性能與操作技
    術無虞，錄音內容之同一性即不成問題，又翻譯者之聽覺及
    語言之理解若不成問題，譯文與錄音之同一性，即無可非議
    。亦即通訊監聽（錄）本質上係搜索扣押之延伸，其取得證
    據之證據能力有無，厥以監聽（錄）之「合法性」作決定，
    如係合法監聽所取得，不生欠缺證據能力問題。此種監聽（
    錄）取得之證據，雖具有「審判外陳述」之外觀，但並不適
    用供述證據之傳聞排除法則。監聽（錄）取得之證據，合法
    取得之證據所須檢驗者，為證據之「同一性」及「真實性」
    。詳言之，監聽（錄）取得之錄音須與監聽內容一致、錄音
    之譯文須與取得之錄音一致，始符合證據「同一性」之要求
    ，又錄音譯文之解讀，須符合原來對話人之意思，始符合證
    據「真實性」之要求，而具備足夠證明力。此種證據因係機
    械操作形成，「同一性」係檢驗機械性能與操作技術，「真
    實性」則係檢驗譯作者之聽寫與理解能力，與傳聞證據之檢
    驗原理，迥不相同（最高法院97年台上字第3872號、3936號
    判決意旨參照）。本件如附表所示之各該通訊監察譯文係由
    原審法院核發98年度聲監字第1722號通訊監察書，對共同被
    告陳振諭持有之上開0000000000號行動電話進行監聽，有該
    院之通訊監察書在卷可憑（見原審卷一第69頁至第70頁）；
    且被告張士偉與同案被告陳振諭、陳嘉隆所犯者係販賣第二
    級毒品罪，該罪最輕本刑為有期徒刑5 年以上，合於通訊保
    障及監察法第5 條第1 項第1 款之監察要件，因此均係合法
    監聽所得之證據，依上開說明該等通訊譯文均具有證據能力
    。
三、再按被告以外之人於審判外之言詞或書面陳述，除法律有規
    定者外，不得作為證據；被告以外之人於審判外之陳述，雖
    不符刑事訴訟法第159 條之1 至同條之4 之規定，而經當事
    人於審判程序同意作為證據，法院審酌該言詞陳述或書面陳
    述作成時之情況，認為適當者，亦得為證據。當事人、代理
    人或辯護人於法院調查證據時，知有刑事訴訟法第159 條第
    1 項不得為證據之情形，而未於言詞辯論終結前聲明異議者
    ，視為有前項之同意，刑事訴訟法第159 條第1 項、第159
    條之5 分別定有明文。查本判決所引用之各項據以認定事實
    之傳聞性質，被告張士偉、辯護人及公訴人於本院言詞辯論
    終結前，均明示同意有證據能力（見本院卷第62頁），亦未
    於言詞辯論終結前聲明異議，本院審酌該等言詞及書面陳述
    作成時之情況，並無出於非任意性或不正取供，或違法、不
    當情事，且客觀上亦無不可信之情況，堪認為適當，揆諸上
    開說明，依法均有證據能力，合先敘明。
貳、實體方面
一、上揭犯罪事實，業據上訴人即被告張士偉於偵查、原審及本
    院審理時均坦承不諱，核與證人張明珍、林炯宏於警詢、偵
    查中之證述均相符（見99年度偵字第2885號偵卷一影卷第32
    頁反面至第33頁、第38頁反面至第39頁、第65頁至第66頁、
    第68頁反面至第69頁），且與共同被告陳振諭、陳嘉隆於偵
    查中之證詞互核一致（見99年度偵字第2885號偵卷一影卷第
    100 頁至第100 頁反面、第119 頁）。而未扣案之門號0000
    000000之行動電話，係共同被告陳振諭自承所有（高雄市政
    府警察局左營分局警卷一影卷第3 頁反面），復有如附表編
    號1 至編號3 所示之通訊監察譯文附卷可憑，足認被告任意
    性自白均核與事實相符，自堪採為認定事實之依據。
二、邇來政府為杜絕毒品氾濫，毒害人民甚深，再三宣導教民眾
    遠離毒品、媒體之報導既深且廣，對於毒品之禁絕，應為民
    眾所熟悉。又政府對於查緝施用、轉讓及販賣毒品無不嚴格
    執行，且販賣毒品罪更係重罪，設若無利可圖，衡情一般持
    有毒品者，當不致輕易將持有毒品交付他人。況第二級毒品
    甲基安非他命價格不貲、物稀價昂，且販賣毒品係違法行為
    ，非可公然為之，亦無公定之價格，不論任何包裝，均可任
    意分裝增減分量，每次買賣價量，亦可能隨時依雙方間之關
    係深淺、資力、需求量及對行情之認知、來源是否充裕、查
    緝是否嚴緊，購買者被查獲時供述購買對象之可能性風險之
    評估等，因而異其標準，並隨時機動調整，非可一概而論，
    是販賣之利得，除經坦承犯行或價量俱臻明確外，委難查得
    實情，販賣之人從價差或量差中牟利方式雖異，其意圖營利
    之非法販賣行為則一，茍無任何利益可圖，被告實無甘冒風
    險，在與購毒者均非至親之下，將毒品無償交付，是被告就
    事實欄一所示之3 次犯行，應均有欲從中賺取差額利潤以牟
    利之意圖甚明。
三、綜上所述，被告上開自白，既有上開證人證述及相關書證等
    補強證據資為佐證，足以擔保被告任意性自白均與事實相符
    。本件事證明確，被告上開犯行均堪以認定，自應予依法論
    科。
四、查甲基安非他命係毒品危害防制條例第2 條第2 項第2 款所
    定之第二級毒品，依法不得持有及販賣。核被告上開3 次所
    為，均係犯毒品危害防制條例第4 條第2 項之販賣第二級毒
    品罪。被告與陳振諭、陳嘉隆間，就事實欄一(一)所示之犯行
    ；被告與陳振諭間，就事實欄一(二)、(三)所示之犯行，分別有
    犯意聯絡及行為分擔，應分別論以共同正犯。被告各次持有
    第二級毒品甲基安非他命之低度行為，各為其販賣第二級毒
    品甲基安非他命之高度行為所吸收，均不另論罪。又按刑法
    於94年2 月2 日修正公布，於95年7 月1 日施行，其中第56
    條連續犯之規定業經刪除，其修正理由略以：「對繼續犯同
    一罪名之罪者，均適用連續犯之規定論處，不無鼓勵犯罪之
    嫌，亦使國家刑罰權之行使發生不合理之現象」、「基於連
    續犯原為數罪之本質及刑罰公平原則之考量，爰刪除有關連
    續犯之規定」等語，即係將本應各自獨立評價之數罪，回歸
    本來就應賦予複數法律效果之原貌。而所謂集合犯係指立法
    者所制定之犯罪構成要件中，本就預定有數個同種類之行為
    將反覆實行之犯罪而言，將各自實現犯罪構成要件之反覆多
    數行為，解釋為集合犯，而論以一罪。是以對於集合犯，必
    須從嚴解釋，以符合立法本旨。觀諸毒品危害防制條例所定
    之販賣毒品罪之構成要件文義，實無從認定立法者本即預定
    該犯罪之本質，必有數個同種類行為而反覆實行之集合犯行
    ，故販賣毒品罪，難認係集合犯。因此，就刑法修正施行後
    多次販賣毒品之犯行，採一罪一罰，始符合立法本旨（最高
    法院96年度台上字第6048號、4969號、7052號判決、97年度
    台上字第180 號判決意旨可資參照）；又「所謂接續犯，係
    指行為人除主觀上須基於單一之犯意，著手實行單一行為外
    ，客觀上須該行為於密切接近之時、地內，分數個舉動同時
    或接續反覆實行，侵害同一之法益，且各舉動之獨立性極為
    薄弱，依一般社會健全觀念，難以強行分開，在刑法評價上
    ，以視為數個舉動之接續實行，合為包括之一行為予以評價
    ，較為合理者，始足當之，為包括之一罪（最高法院99年台
    上字第657 號判決參照）。查被告上開3 次販賣第二級毒品
    犯行，雖均於98年10月7 日所為，然其於該日11時35分許販
    賣第二級毒品予張明珍後，係張明珍再次撥打陳振諭上開行
    動電話告以欲購買甲基安非他命事宜，被告始再於同日17時
    11分許為販賣第二級毒品之犯行；而被告如事實欄一(三)所示
    販賣第二級毒品之對象為林炯宏，復與第1 次、第2 次販賣
    對象不同，是其上開3 次犯行，時空均非密接，販賣對象亦
    非相同，行為復為殊異，顯係基於各別犯意為之，自應分論
    併罰，辯護人以被告上開3 次所犯屬集合犯或接續犯云云，
    尚非可採。另被告有如事實欄一所示之前案紀錄，此有臺灣
    高等法院被告前案紀錄表在卷可查，其於受有期徒刑執行完
    畢後，5 年內故意再犯本件有期徒刑以上之3 罪，均為累犯
    ，應各依刑法第47條第1 項之規定，加重其刑（法定本刑為
    無期徒刑部分依法不得加重）。又被告上開3 次販賣第二級
    毒品犯行，於偵查及原審、本院審理中均自白犯罪，應各依
    毒品危害防制條例第17條第2 項之規定減輕其刑，並分別依
    法先加而後減之（法定本刑為無期徒刑部分依法不得加重）
    。
五、辯護人雖以：被告於警詢時供出毒品來源為陳振諭，且確經
    查獲共犯陳振諭、陳嘉隆，應依毒品危害防制條例第17條第
    1 項規定減輕或免除其刑云云。惟按犯毒品危害防制條例第
    4 條第2 項販賣第二級毒品罪，供出毒品來源，因而破獲者
    ，依同條例第17條得減輕其刑之規定，其所稱「供出毒品來
    源，因而破獲者」，係指被告供出毒品來源之有關資料，諸
    如前手之姓名、年籍、住居所、或其他足資辨別之特徵等，
    使調查或偵查犯罪之公務員因而對之發動調查或偵查並破獲
    者而言，申言之，被告之「供出毒品來源」，與調查或偵查
    犯罪之公務員對之發動調查或偵查並進而破獲之間，論理上
    須具有先後且相當的因果關係，非謂被告一有「自白」、「
    指認」毒品來源之人，而破獲在後，即得依上開規定予以減
    刑（最高法院97年度台上字第1475號判決參照）。經查，被
    告雖於警詢時供出毒品來源為陳振諭，此有99年1 月14日警
    詢筆錄可憑（見高雄市政府警察局左營分局警卷一影卷第22
    頁反面）；然員警於98年9 月15日即對共同被告陳振諭上開
    門號為0000000000號之行動電話聲請通訊監察，原審法院亦
    於同日核發監察期間為98年9 月16日10時起至98年10月15日
    10時止之通訊監察書，此有該院98年聲監字第1722號通訊監
    察書可按（見原審卷一第69頁至第70頁），而員警依據監聽
    內容製作之通訊監察譯文，均清楚載明「監察對象：陳振諭
    」、「A 是同夥販毒者張士偉接聽的」等語，此有如附表所
    示之通訊監察譯文足憑（見99年度偵字第2885號偵卷一影卷
    第37頁至第38頁、第67頁至第67頁反面）；況被告與陳振諭
    均於99年1 月13日經警執行搜索而拘提到案，此有高雄市政
    府警察局左營分局搜索扣押筆錄可稽（見99年度警聲搜字第
    231 號偵卷四影卷第2 頁至第4 頁），足見員警於被告供出
    陳振諭前，即已知悉被告與陳振諭係同一販毒集團成員，揆
    諸上開說明，核與毒品危害防制條例第17條第1 項要件不符
    ，自難依此而減輕或免除被告之刑責。又辯護人另以被告參
    與販賣第二級毒品僅3 次，數量及價格非高，被告並非主要
    販毒者，且被告家境清寒，父親復罹患口腔癌等語，請求依
    刑法第59條酌減其刑云云；惟刑法第59條之減輕其刑，必於
    犯罪之情狀，在客觀上足以引起一般同情，認為即予宣告法
    定低度刑期，猶嫌過重者，始有其適用（最高法院51年度台
    上第899 號判決參照），本案被告犯罪之動機、手段、生活
    狀況、所生危害、犯後態度等情狀，僅為法院依刑法第57條
    量刑時審酌之事項，尚非得依刑法第59條減刑之事由，自無
    該規定減刑之適用。
六、原審認被告罪證明確，因而依毒品危害防制條例第4 條第2
    項、第17條第2 項、第19條第1 項，刑法第11條、第28條、
    第47條第1 項、第51條第5 款規定，及審酌被告正值青壯年
    ，不思以正途取財，明知甲基安非他命經公告列為第二級毒
    品，竟仍販賣甲基安非他命供人施用以牟利，戕害他人人身
    至深且鉅，危害社會風氣，助長毒品氾濫，足以衍生其他犯
    罪，危害我國社會治安，且被告接聽陳振諭之來電，並與購
    毒者約定交易事項、地點，復為交付毒品及收取價金之行為
    ，與單純因受他人指示始為之者不同，所為罪質及惡性均非
    輕微，惟念被告犯後坦承犯行，已有悔悟，態度尚佳，與其
    犯罪之動機、手段、參與次數、所得利益等一切情狀，就其
    所犯上開3 罪，於法定刑度內分別量處有期徒刑3 年8 月，
    並定其應執行之刑為有期徒刑5 年4 月；並敘明：門號0000
    000000號行動電話1 支（含SIM 卡1 枚），為共同正犯陳振
    諭所有，業據其於警詢時供陳在卷（見高雄市政府警察局左
    營分局警卷一影卷第3 頁反面），為供聯絡本件事實欄一(一)
    至(三)所示販賣第二級毒品甲基安非他命所用，係供犯販賣第
    二級毒品所用之物，雖未扣案，惟無積極證據證明業已滅失
    ，應分別於被告如事實欄一(一)所示販賣第二級毒品罪刑項下
    ，依毒品危害防制條例第19條第1 項之規定及共犯連帶原則
    ，宣告被告與陳振諭、陳嘉隆連帶沒收，如全部或一部不能
    沒收時，由渠等連帶追徵其價額；及於被告如事實欄一(二)、
    (三)所示販賣第二級毒品罪刑項下，依毒品危害防制條例第19
    條第1 項之規定及共犯連帶原則，均宣告被告與陳振諭連帶
    沒收，如全部或一部不能沒收時，由渠等連帶追徵其價額。
    又按毒品危害防制條例第19條第1 項規定「犯第4 條至第9
    條、第12條、第13條或第14條第1 項、第2 項之罪者，其供
    犯罪所用或因犯罪所得之財物，均沒收之，如全部或一部不
    能沒收時，追徵其價額或以其財產抵償之」，另共同正犯之
    犯罪所得為新臺幣時，因係合併計算，且於全部或一部不能
    沒收時，以其財產抵償之，為避免執行時發生重複沒收、抵
    償之情形，故各共同正犯之間係採連帶沒收主義，於裁判時
    僅諭知連帶沒收，不得就全體共同正犯之總所得對各該共同
    正犯分別重複諭知沒收；此與罰金刑應分別諭知、分別執行
    者不同（最高法院96年度台上字第3450號判決意旨參照），
    是被告與陳振諭、陳嘉隆就事實欄一(一)所示共同販賣第二級
    毒品取得之交易價金700 元，雖未扣案，惟係渠等共同販賣
    第二級毒品所得之財物，應依毒品危害防制條例第19條第1
    項規定，於事實欄一(一)所示罪刑項下，宣告被告與陳振諭、
    陳嘉隆連帶沒收，如全部或一部不能沒收時，以渠等之財產
    連帶抵償之；被告與陳振諭就事實欄一(二)、(三)所示共同販賣
    第二級毒品取得之交易價金（分別為1,000 元、2,000 元）
    ，雖未扣案，惟係渠等共同販賣第二級毒品所得之財物，應
    依毒品危害防制條例第19條第1 項規定，於事實欄一(二)、(三)
    所示罪刑項下，分別宣告被告與陳振諭連帶沒收，如全部或
    一部不能沒收時，以渠等財產連帶抵償之等情。經核原判決
    認事用法並無不合，量刑亦屬允當。被告上訴意旨仍執陳詞
    ，指摘原判決不當，為無理由，應予駁回。
據上論斷，應依刑事訴訟法第368條，判決如主文。
本案經檢察官吳茂松到庭執行職務。
中    華    民    國  100     年    2     月    10    日
                  刑事第十庭    審判長法  官  陳中和
                                      法  官  吳進寶
                                      法  官  林水城
以上正本證明與原本無異。
如不服本判決應於收受本判決後10日內向本院提出上訴書狀，其
未敘述上訴理由者，並得於提起上訴後10日內向本院補提理由書
狀（均須按他造當事人之人數附繕本）「切勿逕送上級法院」。
中    華    民    國  100     年    2     月    10    日
                                      書記官  蔡佳君
附錄本判決論罪科刑法條
附錄犯罪科刑法條：
毒品危害防制條例第4條第2項
製造、運輸、販賣第二級毒品者，處無期徒刑或 7 年以上有期
徒刑，得併科新臺幣 1 千萬元以下罰金。
附表
┌──┬────┬─────────────────────┬────┐
│編號│犯罪事實│通訊監察譯文                              │來源出處│
├──┼────┼─────────────────────┼────┤
│ 1  │如事實欄│（1）98/10/07，11：35：31，張明珍（下稱B  │偵卷一影│
│    │一（一）│     ，即0000000000號行動電話持有者）與共 │卷第37頁│
│    │所示之事│     同被告陳振諭（下稱A ，即0000000000號 │至第37頁│
│    │實      │     行動電話持有者，係由被告張士偉接聽） │反面    │
│    │        │     之通話內容：                         │        │
│    │        │A：喂。                                   │        │
│    │        │B：「胖阿」。                             │        │
│    │        │A ：我是他朋友那個，他在休息，妳要那個跟我│        │
│    │        │講。                                      │        │
│    │        │B：要……                                 │        │
│    │        │A：「1個」喔？                            │        │
│    │        │B：嗯。                                   │        │
│    │        │A：要拿去哪裡給妳？                       │        │
│    │        │B：我家。                                 │        │
│    │        │A：妳家喔，好，那個山上那裡嘛。           │        │
│    │        │B：什麼山上？                             │        │
│    │        │A：不是嗎？                               │        │
│    │        │B：「雲龍」（譯音）他媽媽。               │        │
│    │        │A：啥？                                   │        │
│    │        │B：「雲龍」他家啊。                       │        │
│    │        │A：這樣我問一下，我等一下馬上打給妳。     │        │
│    │        │B：你不知道「雲龍」他家， 「包公廟」這裡。│        │
│    │        │A ：我可能要想一下，因為太多地方了；我現在│        │
│    │        │在大寮。                                  │        │
│    │        │B：對啊，大寮這裡而已。                   │        │
│    │        │A ：對啊，我知道在大寮，不過我要想一下才知│        │
│    │        │道在哪裡，我等一下馬上打給妳。            │        │
│    │        │B：嗯。                                   │        │
│    │        │A：好。                                   │        │
│    │        │（2）98/10/07，11：43：17，張明珍（下稱B  │        │
│    │        │     ，即0000000000號行動電話持有者）與共 │        │
│    │        │     同被告陳振諭（下稱A ，即0000000000號 │        │
│    │        │     行動電話持有者，係由被告張士偉接聽） │        │
│    │        │     之通話內容：                         │        │
│    │        │A：喂。                                   │        │
│    │        │B：怎樣？                                 │        │
│    │        │A：我差不多15分鐘到20分鐘到妳那裡。       │        │
│    │        │B：知道地方喔？                           │        │
│    │        │A：嗯，我知道。                           │        │
│    │        │B：好，我等你。                           │        │
│    │        │A：好。                                   │        │
│    │        │（3）98/10/07，12：01：25，張明珍（下稱B，│        │
│    │        │     即0000000000號行動電話持有者）與共同 │        │
│    │        │     被告陳振諭（下稱A ，即0000000000號行 │        │
│    │        │     動電話持有者，係由被告張士偉接聽）之 │        │
│    │        │     通話內容：                           │        │
│    │        │A：喂，我在旁邊附近了。                   │        │
│    │        │B：不要再跟我拖了。                       │        │
│    │        │A：好。                                   │        │
│    │        │（4）98/10/07，12：06：54，張明珍（下稱B，│        │
│    │        │     即0000000000號行動電話持有者）與共同 │        │
│    │        │     被告陳振諭（下稱A ，即0000000000號行 │        │
│    │        │     動電話持有者，係由被告張士偉接聽）之 │        │
│    │        │     通話內容：                           │        │
│    │        │A：喂，我們到了，出來。                   │        │
│    │        │B：好。                                   │        │
│    │        │（5）98/10/07，12：09：45，張明珍（下稱B  │        │
│    │        │     ，即0000000000號行動電話持有者）與共 │        │
│    │        │     同被告陳振諭（下稱A ，即0000000000號 │        │
│    │        │     行動電話持有者，係由被告張士偉接聽） │        │
│    │        │     之通話內容：                         │        │
│    │        │B：到哪裡了。                             │        │
│    │        │A：你是在「紅公園」這裡嗎，還是……       │        │
│    │        │B：「包公廟」啦。                         │        │
│    │        │A：「包公廟」？                           │        │
│    │        │B：對啦。                                 │        │
│    │        │A：等一下，妳跟我朋友講，他路比較熟。     │        │
│    │        │（A 換另一名男子接聽，為共同被告陳嘉隆）  │        │
│    │        │B ：「包公廟」你知道嗎？                  │        │
│    │        │A：「包公廟」我知道啊。                   │        │
│    │        │B：旁邊那個「7-11_的巷子。                │        │
│    │        │A：妳說「龍龍」（譯音）他家嗎？           │        │
│    │        │B：對啦。                                 │        │
│    │        │A：妳是誰啊？「無牙的」（譯音）喔？       │        │
│    │        │B：他媽媽啦。                             │        │
│    │        │A ：喔，我是「大胖仔」他朋友，上次幫他過去│        │
│    │        │的那個，騎摩托車，下雨天的時候。          │        │
│    │        │B：嗯。                                   │        │
│    │        │A ：哭夭，我當成是他姊姊咧，他只有打一個姊│        │
│    │        │而已，我以為是他姊姊。                    │        │
│    │        │B：快點啦。                               │        │
│    │        │A：好，我馬上到。                         │        │
│    │        │（5）98/10/07，12：18：19，張明珍（下稱B，│        │
│    │        │     即0000000000號行動電話持有者）與共同 │        │
│    │        │     被告陳振諭（下稱A ，即0000000000號行 │        │
│    │        │     動話持有者，係由被告張士偉或共同被告 │        │
│    │        │     陳嘉隆接聽）之通話內容：             │        │
│    │        │A：喂。                                   │        │
│    │        │B：到了嗎？                               │        │
│    │        │A：我到了喔。                             │        │
├──┼────┼─────────────────────┼────┤
│ 2  │如事實欄│（1）98/10/07，17：06：01，張明珍（下稱B  │偵卷一第│
│    │一（二）│     ，即0000000000號行動電話持有者）與共 │37頁反面│
│    │所示之  │     同被告陳振諭（下稱A ，即0000000000號 │至第38頁│
│    │事實    │     行動電話持有者，係由被告張士偉接聽） │        │
│    │        │     之通話內容：                         │        │
│    │        │A：喂。                                   │        │
│    │        │B：剛剛打你怎麼沒有接?                    │        │
│    │        │A：我等一下打給妳。                       │        │
│    │        │B：為什麼，我現在還要「l張」呢。          │        │
│    │        │A：我，我等一下馬上打給你。               │        │
│    │        │（2）98/10/07，17：11：34，張明珍（下稱B，│        │
│    │        │     即0000000000號行動電話持有者）與共同 │        │
│    │        │     被告陳振諭（下稱A ，即0000000000號行 │        │
│    │        │     動電話持有者，係由被告張士偉接聽）之 │        │
│    │        │     通話內容：                           │        │
│    │        │A：喂。                                   │        │
│    │        │B：我還要「1張」啦。                      │        │
│    │        │A：剛才差的嘛，有沒有辦法……             │        │
│    │        │B：我聽不懂。                             │        │
│    │        │A：就是剛才差我的「3佰」。                │        │
│    │        │B：晚一點好不好？                         │        │
│    │        │A：晚一點喔，現在要現金還是怎樣？         │        │
│    │        │B：對啊。                                 │        │
│    │        │A：好。                                   │        │
│    │        │B：快點啊。                               │        │
│    │        │A：我馬上過去了。                         │        │
│    │        │B：好。                                   │        │
│    │        │（3）98/10/07，17：11：34，張明珍（下稱B，│        │
│    │        │     即0000000000號行動電話持有者）傳給共 │        │
│    │        │     同被告陳振諭（下稱A ，即0000000000號 │        │
│    │        │     行動電話持有者）之簡訊內容：         │        │
│    │        │「那你剛剛差的籠一起補齊給我嗎」          │        │
│    │        │（4）98/10/07，17：29：58，張明珍（下稱B  │        │
│    │        │     ，即0000000000號行動電話持有者）與共 │        │
│    │        │     同被告陳振諭（下稱A ，即0000000000號 │        │
│    │        │     行動電話持有者，係由被告張士偉接聽） │        │
│    │        │     之通話內容：                         │        │
│    │        │A：喂，我在路上了。                       │        │
│    │        │B：好。                                   │        │
│    │        │A：好。                                   │        │
│    │        │（5）98/10/07，18：01：31，張明珍（下稱B，│        │
│    │        │     即0000000000號行動電話持有者）與共同 │        │
│    │        │     被告陳振諭（下稱A ，即0000000000號行 │        │
│    │        │     動電話持有者，係由被告張士偉接聽）之 │        │
│    │        │     通話內容：                           │        │
│    │        │A：我進去就到了，我在路口了。             │        │
│    │        │B：嗯。                                   │        │
├──┼────┼─────────────────────┼────┤
│ 3  │如事實欄│（1）98/10/07，18：03：44，林炯宏（下稱B  │偵卷一影│
│    │一（三）│     ，即0000000000號行動電話持有者）與共 │卷第67頁│
│    │所示之事│     同被告陳振諭（下稱A ，即0000000000號 │至第67頁│
│    │實      │     行動電話持有者，係由被告張士偉接聽） │反面    │
│    │        │     之通話內容：                         │        │
│    │        │A：喂。                                   │        │
│    │        │B：喂。                                   │        │
│    │        │A：你是誰？                               │        │
│    │        │B：昨天給我放鴿子喔。                     │        │
│    │        │A：誰啊？                                 │        │
│    │        │B：我是誰，你不知道嗎？                   │        │
│    │        │A：我是「胖阿」他朋友，他在睡覺。         │        │
│    │        │B：他在睡覺？                             │        │
│    │        │A：對啊。                                 │        │
│    │        │B：昨天給我放鴿子，現在還在睡。           │        │
│    │        │A ：他累得打訊息到一半就睡著了；你有什麼事│        │
│    │        │情？                                      │        │
│    │        │B：是不是應該把他挖起來。                 │        │
│    │        │A：你要處理那個嗎，還是怎樣？             │        │
│    │        │B：對啊。                                 │        │
│    │        │A ：這樣我現在過去，我要去市區然後才可以過│        │
│    │        │去你那裡喔。                              │        │
│    │        │B：你有辦法處理就對了嗎？                 │        │
│    │        │A：嗯。                                   │        │
│    │        │B：你多久會過來市區？                     │        │
│    │        │A：我現在要過去了。                       │        │
│    │        │B：多久會到？                             │        │
│    │        │A：我要先過去人家那裡，一下子而已。       │        │
│    │        │B：我現在在市區了。                       │        │
│    │        │A：我過去人家那裡，處理完後馬上處理你的。 │        │
│    │        │B：好啊。                                 │        │
│    │        │A：我馬上打給你。                         │        │
│    │        │B：我處理多少你知道嘛。                   │        │
│    │        │A：我不知道，你是「41仔」還是多少？       │        │
│    │        │B：他都「半半」算「2」。                  │        │
│    │        │A：喔，沒關係，現金嘛。                   │        │
│    │        │B：對，不然你處理完後再打0929……         │        │
│    │        │A：就打這支還是怎樣？                     │        │
│    │        │B：沒有，打另外一支。                     │        │
│    │        │A：這樣我要記一下，等一下；0929。         │        │
│    │        │B：290639。                               │        │
│    │        │A：290639。                               │        │
│    │        │B：不要浮號碼喔。                         │        │
│    │        │A：喔，不要浮號碼就對了。                 │        │
│    │        │B：對，不要浮號碼。                       │        │
│    │        │A：0000000000。                           │        │
│    │        │B：嗯，這樣正常要多久?                    │        │
│    │        │A：我現在差不多半小時到市區。             │        │
│    │        │B：半小時嗎？                             │        │
│    │        │A：因為現在很多車子。                     │        │
│    │        │B：好啦，我在五福路跟成功路這裡。         │        │
│    │        │A：好，我要過去會先跟你聯絡。             │        │
│    │        │B：好。                                   │        │
│    │        │A：好。                                   │        │
│    │        │（2）98/10/07，19：10：02，林炯宏（下稱B，│        │
│    │        │     即00-0000000號公共電話使用者）與共同 │        │
│    │        │     被告陳振諭（下稱A ，即0000000000號行 │        │
│    │        │     動電話持有者，係由被告張士偉接聽）之 │        │
│    │        │     通話內容：                           │        │
│    │        │A：喂。                                   │        │
│    │        │B：怎麼沒看到你啊                         │        │
│    │        │A：有啊，我在旁邊在繞啊。                 │        │
│    │        │B：你要繞去哪裡啊？我現在在「7-11」。     │        │
│    │        │A：你過來對面好嗎，我在「元山」。         │        │
│    │        │B：對面哪有……喔，「元山家電」那裡嗎。   │        │
│    │        │A：對，我開黑色的。                       │        │
│    │        │B：好拉。                                 │        │
└──┴────┴─────────────────────┴────┘